【裁判字號】    89,附民,108
【裁判日期】    900105
【裁判案由】    請求賠償損害
【裁判全文】
臺灣彰化地方法院刑事附帶民事訴訟判決         八十九年度附民字第一八號
    原      告  丁○○○有限公司
    法定代理人  甲○○
    訴訟代理人  劉建成律師
    被      告  乙○○
                丙○○
右列被告等因八十九年度易字第九０八號詐欺案件，經原告提起附帶民事訴訟，請求
損害賠償，本院判決如左：
    主    文
被告乙○○應給付原告新台幣壹佰肆拾貳萬陸仟壹佰捌拾伍元，及自民國八十九年八
月二日起，至清償日止，按年息百分之五計算之利息。
原告其餘之訴駁回。
本判決第一項於原告以新台幣肆拾捌萬元（或同面額之台灣銀行無記名可轉讓定期存
單）為被告乙○○供擔保後，得假執行。
原告其餘假執行之聲請駁回。
    事    實
一、原告聲明求為判決：被告二人應連帶給付原告新台幣（下同）壹佰肆拾貳萬陸仟
                      壹佰捌拾伍元，及自民國八十九年八月二日起，至清償日止
                      ，按年息百分之五計算之利息。原供擔保，聲請宣告假執行
                      。
二、其陳述略稱：
  (一)被告二人係夫妻關係，自民國八十八年四月間起，至同年九月間止，明知經濟狀
    況日差，已陷於無付款能力之狀態，竟基於意圖為自己不法之所有概括犯意，連
    續向原告公司佯稱其營業額增鉅，而大量訂購襪品數批，且訂貨量逐月遞增，原
    告法定代理人甲○○因渠過去之進貨均有付款，不疑有詐，陷於錯誤，如數出貨
    ，被告乙○○於貨到後隔月，始陸續簽發其個人為期四個月之遠期支票，以資虛
    應，除了九月份退貨價值二萬七千四百六十三元，及部分客票四萬二千九百零八
    元兌現外，總計貨款為新台幣（下同）一百四十二萬六千一百八十五元未付，嗣
    於八十八年九月三十日第一張支票（八十八年四、五月份之貨款）屆期經提示未
    獲付款，原告公司再三催討無著，被告二人避不見面、人去樓空，原告公司始知
    受騙。
  (二)按因故意或過失不法侵害他人權利者，負損害賠償責任。數人共同不法侵害他人
    之權利者，連帶負損害賠償責任。民法第一百八十四條第一項、第一百八十五條
    第一項分別定有明文。被告二人共同詐欺，其共同侵權行為，自應負連帶損害賠
    償責任。又據被告等供稱原告所交付之褲襪已出售予他人，被告等對於原告所交
    付物品顯不能回復原狀，爰請求賠償金錢。其餘引用刑事陳述及證據。
三、被告等聲明求為判決：駁回原告之訴。
    其陳述略稱：被告等並未施用詐術行騙原告之貨物，兩造間交易往來，此屬民事
    糾紛，原告乙○○確實積欠被告一百四十二萬六千一百八十五元貨款未付。餘引
    用刑事案件中之陳述及證據。
    理    由
一、原告主張之上開事實，其中被告乙○○涉及詐欺犯行，業據其於刑事案件中提出
    支票四紙、統一發票、貨物收據、客戶交易明細表、存證信函為證，並經本院八
    十九年度易字第九０八號詐欺一案刑事判決認定，且判處罪刑在案。
二、被告乙○○對積欠上開貨款承認無誤，雖抗辯兩造間純屬民事糾紛等語。惟被告
    乙○○於八十八年四月間迄九月間，佯稱擴大業務、辦理促銷，大量向原告訂貨
    ，並以低價銷售迅速取得現金，以自求解決其經濟危機，況被告於出售購自原告
    之襪品，所取得之現款，亦未轉付予告訴人，被告乙○○應有施用詐術手段及詐
    欺之犯意。原告之主張堪信為真正。按被告乙○○詐欺行為既經認定，自屬侵權
    行為，依民法第一百八十四條第一項、第一百八十五條第一項、第二百十五條之
    規定，其對於原告因而所受之損害，自應負連帶賠償責任。從而，原告本於侵權
    行為法律關係，請求被告乙○○負損害賠償責任，而為訴之聲明之部分，於法有
    據，此部分應予准許，假執行部分，並酌定相當擔保金額准許之。
三、按刑事訴訟諭知無罪之判決者，對於附帶民事訴訟部份應以判決駁回原告之訴，
    刑事訴訟法第五百零三條第一項前段定有明文。本件被告丙○○被訴詐欺一案，
    業經刑事判決諭知無罪在案，根據首揭說明，此部分原告之訴，自應予以駁回，
    其假執行聲請，失所附麗，一併駁回。
結論：本件原告之訴，為一部有理由，一部無理由，並依刑事訴訟法第五百零二條第
二項、第五百零三條第一項前段、第四百九十一條第十款，民事訴訟法第三百九十條
第二項，判決如主文。
中    華    民    國    九十        年      一      月        五        日
                                    臺灣彰化地方法院刑事第二庭
                                        法      官  王  鏡  明
右正本證明與原本無異。
如不服本判決，應於判決送達後十日內向本院提出上訴狀（須附繕本）。
                                        法院書記官  于  淑  真
中    華    民    國    九十        年      一      月        九        日


司法院資訊處製作；財團法人民間司法改革基金會備份。
